# 急-- 支付物业维修基金如何入账

提问人：Sandysmile 时间：2012-05-07 16:38:31
急-- 支付物业维修基金如何入账 公司购买了自用物业，收楼之前缴纳了物业维修基金，如何入账？入哪个会计科目？谢谢！

回答人：chenyiwei
可查阅以下链接： http://bbs.esnai.com/forum.php?m ... 241&pid=3453633